【裁判字號】    90,交易,771
【裁判日期】    901231
【裁判案由】    公共危險
【裁判全文】
臺灣高雄地方法院刑事判決                          九十年度交易字第七七一號
    公  訴  人  臺灣高雄地方法院檢察署檢察官
    被      告  甲○○
右列被告因公共危險案件，經檢察官聲請簡易判決處刑（九十年度偵字第號），本院
號），本院高雄簡易庭認不宜以簡易判決處刑，移由本院依通常程序審理，本院判決
如左：
    主  文
甲○○服用酒類不能安全駕駛動力交通工具而駕駛，處罰金參仟元，如易服勞役，以
參佰元折算壹日。
    事  實
一、甲○○明知服用酒類或其他相類之物，不能安全駕駛動力交通工具者，不得駕駛
    動力交通工具，竟於民國九十年十月二日上午十時許，在高雄市前鎮加工區飲用
    啤酒一瓶，於同日中午十二時二十分許，於飲酒後已達協調功能降低，反應較慢
    ，感覺減低而不能安全駕駛之狀態下，竟不知謹慎，仍駕駛車牌號碼ＹＧ─三七
    五八號自用小客車，貿然沿高雄市○鎮區○○路由西往東方向行駛，於同日中午
    十二時四十五分許，行至該路與前鎮街口於綠燈起步時，因酒醉而無法完全操控
    自小客車，竟自後追撞乙○○所駕駛之車牌號碼Ｅ三─四二四二號自小客車，嗣
    經警據報前往現場處理，並對甲○○測試其飲酒後吐氣所含酒精成份，發現其吐
    氣所含酒精成份每公升已達○˙二九毫克，而查知上情。
二、案經高雄市政府警察局前鎮分局報請臺灣高雄地方法院檢察署檢察官聲請簡易判
    決處刑。
    理  由
一、訊據被告甲○○，對在右揭時、地於飲酒後已達不能安全駕駛之程度，猶駕駛車
    牌號碼ＹＧ─三七五八號自用小客車，沿高雄市○○路由西往東方向行駛，於行
    經前揭交岔路口，自後追撞被害人乙○○所駕駛之車牌號碼Ｅ三─四二四二號自
    小客車而肇事，經警查獲酒後駕車之事實坦承不諱，核與證人丙○○警員於本院
    審理中具結證稱：伊到現場時，被害人即告知被告飲酒駕車，被告當時臉潮紅，
    身上有酒味，但沒有很醉等語，大致相符，且被告於訊問過程亦有呆滯僵木之情
    形，此有刑法第一百八時五條之三測試觀察紀錄表附在警卷可憑，足認被告自白
    與事實相符，應堪採信。
二、又按刑法第一百八十五條之三規定所謂「不能安全駕駛」，係抽象危險犯，本不
    以發生具體危險為必要，而依醫學實驗證明所得經驗法則，人體呼氣若已達每公
    升０．五五毫克以上，肇事率為一般正常人之十倍，已達不能安全駕車之標準，
    此經法務部八十八年五月十八日法八八檢字第００一六六九號函敘甚詳。又按當
    人飲酒後，若以呼氣酒精濃度測試器測得之呼氣濃度達到每公升○˙二五毫克時
    ，會輕度中毒，造成協調功能降低；達到每公升○˙五毫克時，反應較慢，感覺
    減低，將影響駕駛；達到每公升０‧七五毫克時，思考與個性行為均會改變；達
    到每公升一‧０毫克時，步態不穩，噁心嘔吐，精神混惑不清晰；達到每公升一
    ‧五毫克時，說話不清楚，感覺喪失，視力模糊；達到每公升二‧０毫克時，體
    溫與血糖均降低，肌肉控制差，甚至會導致癲癇發作；達到每公升三‧五毫克時
    ，則已經神智不清，反射減低，甚至呼吸抑制之狀況；又飲酒後一小時許，其體
    內血液酒精濃度可達最高，飲酒一小時後其體內之酒精濃度隨即消減，此有分別
    行政院國軍退除役官兵輔導委員會臺北榮民總醫院以民國八十八年八月五日（八
    八）北總內字第二六八六八號函文、八十八年十月二十六日（八八）院賓文廉字
    第一三四○七號臺灣高等法院函中台北醫學院附設醫院精神科主任蔡尚穎「酒精
    對人體生理與行為之影響」一文可據。而本案被告為警查獲作測試酒精濃度時為
    同日下午一時十七分許，其吐氣所含酒精濃度之測試已達為每公升零點二五毫克
    ，顯然於被告於駕車之始同日中午十二時二十分許，其體內酒精濃度即高於肇事
    後所測得之數值。依前揭說明，被告於飲酒後酒精濃度達○˙二五毫克狀態下，
    駕駛自小客車而肇事等情，被告顯已因飲酒而不能安全駕駛動力交通工具無疑。
    此外，並有前開酒精測定值正本、高雄市政府警察局舉發違反道路交通管理事件
    通知單影本、道路交通事故調查報告表、現場照片在卷可稽。本案事證已臻明確
    ，被告犯行洵堪認定。
三、核被告甲○○所為，係犯刑法第一百八十五條之三之服用酒類致不能安全駕駛動
    力交通工具而駕駛罪。按酒精成分對人之意識能力具有不良影響，超量飲酒後會
    導致對週遭事物之辨識及反應能力較平常狀況薄弱，因而酒後駕車在道路上行駛
    ，對一般往來之公眾及駕駛人自身之安全皆具有高度之危險性。爰審酌被告明知
    上情，於服用酒類，酒後呼氣酒精濃度達每公升０˙二五毫克，已處於不能安全
    駕駛動力交通工具之狀態下，仍貿然駕駛自小客車而肇事，對社會公眾往來之安
    全構成極大威脅等一切情狀，量處如主文所示之刑，並諭知易服勞役之折算標準
    ，以資懲戒。
據上論斷，應依刑事訴訟法第四百五十二條、第二百九十九條第一項前段，刑法第一
百八十五條之三、第四十二條第二項，罰金罰鍰提高標準條例第二條，判決如主文。
本案經檢察官劉河山到庭執行職務。
中      華      民      國    九十      年     十二     月    三十一    日
                                 臺灣高雄地方法院交通法庭
                                      法  官  廖  純  卿
右正本證明與原本無異。
如不服本判決，應於判決送達後十日內，向本院提出上訴狀。
                                      書記官  林  孝  聰
中    華    民    國      九十      年      十二      月      三十一    日
附錄本案論罪科刑法條全文：
刑法第一百八十五條之三。
中華民國刑法第一百八十五條之三
服用毒品、麻醉藥品、酒類或其他相類之物，不能安全駕駛動力交通工具
而駕駛者，處一年以下有期徒刑、拘役或三萬元以下罰金。


司法院資訊處製作；財團法人民間司法改革基金會備份。
